【裁判字號】    90,易,3935
【裁判日期】    901116
【裁判案由】    家庭暴力防治法
【裁判全文】
臺灣高雄地方法院刑事判決                          九十年度易字第三九三五號
    公  訴  人  臺灣高雄地方法院檢察署檢察官
    被      告  甲○○
右列被告因違反家庭暴力防治法案件，經檢察官提起公訴（九十年度偵字第七五五三
、一三七三六號），本院判決如左：
    主  文
甲○○連續違反法院依家庭暴力防治法第十三條、第十五條所為禁止實施家庭暴力行
為之裁定，處有期徒刑陸月，如易科罰金，以佰元折算壹日。緩刑貳年。緩刑期內
付保護管束。
    事  實
一、甲○○與乙○○係同居之事實上夫妻關係，二人為家庭暴力防治法第三條第二款
    所規定之家庭成員。甲○○前因於民國九十年一月二十八日毆打乙○○成傷，經
    本院依家庭暴力防治法第十五條規定，於九十年二月十二日以九十年度暫家護字
    第三十八號民事暫時保護令裁定其不得對乙○○實施身體或精神上不法侵害之行
    為。惟其竟無視該暫時保護令之效力，基於概括之犯意，於九十年四月十八日上
    午五時二十分許，與乙○○共同飲酒返回高雄縣大社鄉○○村○○路八巷一四七
    號五樓同居住所時，因言語爭執而對乙○○惡言相向，並出手推倒乙○○，致乙
    ○○從住處四樓樓梯間跌落至三樓，因此受有左頂部血腫及腦震盪等傷害，違反
    前揭民事暫時保護令裁定。後該暫時保護令案件，經本院再依家庭暴力防治法第
    十三條規定，於九十年四月三十日以九十年度家護字第一二九號民事通常保護令
    裁定禁止其對乙○○實施身體不法侵害等相同內容之家庭暴力行為，惟甲○○仍
    無視該保護令之存在，在該通常保護令裁定有效期間，於同年六月二十三日上午
    一時許，在前揭同居住所內，又因酗酒而與乙○○發生爭吵，並徒手毆打乙○○
    頭部，致乙○○因此受有頭部外傷與前額裂傷血腫等傷害，再度違反前揭通常保
    護令裁定（傷害部分均已據乙○○於偵查中撤回告訴）。
二、案經乙○○訴請高雄縣警察局仁武分局移送臺灣高雄地方法院檢察署檢察官偵查
    起訴。
    理  由
一、右揭事實，業據被告甲○○於本院審理時坦承不諱，核與告訴人警訊及偵查中指
    遭被告毆打成傷之情節相符，並有告訴人受傷後就醫之健仁醫院診斷證明書二份
    、照片等在卷可憑，被告先後於九十年四月十八日及同年六月二十三日對告訴人
    實施家庭暴力傷害行為，至為明確。又查，被告前因於九十年一月二十八日毆打
    告訴人事件，經本院先依家庭暴力防治法第十五條規定，於九十年二月十二日以
    九十年度暫家護字第三十八號民事暫時保護令裁定令其不得對告訴人實施身體或
    精神上不法侵害之行為，後又經本院依家庭暴力防治法第十三條規定，於九十年
    四月三十日以九十年度家護字第一二九號民事通常保護令為相同內容之裁定，且
    其有效期間為一年，亦即自被告於九十年五月七日收受該裁定起至九十一年五月
    六日止，均不得有違反前揭通常保護令裁定等事實，有前揭民事暫時保護令、通
    常保護令影本各一份附於警訊卷可稽，且經本院調閱上開保護令案卷審閱無訛。
    從而，被告先後於九十年四月十八日及同年六月二十三日對告訴人所實施之傷害
    暴力行為，各已違反前揭民事暫時保護令、通常保護令裁定，洵屬無疑。被告違
    反法院依家庭暴力防治法第十三條、第十五條所為禁止實施家庭暴力行為之裁定
    ，事證明確，犯行洵堪認定。
二、核被告所為，係違反法院依家庭暴力防治法第十三條、第十五條所為禁止實施家
    庭暴力行為之裁定，而犯同法第五十條第一款之違反保護令罪。其前後兩次違反
    法院民事暫時保護令、通常保護令裁定之行為，時間緊接，所犯罪名相同，顯係
    出於概括之犯意為之，為連續犯，應依刑法第五十六條之規定論以一罪，並加重
    其刑。審酌被告屢因飲酒後對告訴人施以家庭暴力將告訴人毆打成傷，侵害告訴
    人身體法益，且經法院先後以暫時保護令、通常保護令裁定禁止其暴力行為後猶
    復犯之，藐視法院裁定之拘束力，暴力惡性不輕，惟念其嗣後於本院審理時已坦
    承犯行，表示悔悟之意，告訴人亦一再為其求情，陳稱其事後已未再犯，及其前
    無犯罪前科，素行尚稱良好，有臺灣高雄地方法院檢察署刑案資料查註紀錄表在
    卷可稽等一切情狀，量處如主文之刑，並諭知易科罰金之折算標準。又被告前未
    曾受有期徒刑以上刑之宣告，有前揭刑案資料查註紀錄表可稽，對其同居人實施
    家庭暴力，因而違反法院保護令裁定，惟事後已坦承，深表悔意，告訴人並表示
    原諒之意，且為其求情，陳稱二人近日內即將結婚等語，本院念其有悔意，姑信
    其應無再犯之虞，且基於被告、告訴人日後婚姻得以圓滿考量，認對被告所宣告
    之刑，以暫不執行為當，爰併予以宣告緩刑二年，用啟自新，並觀後效。惟按犯
    家庭暴力罪或違反保護令而受緩刑之宣告者，在緩刑期內應付保護管束，為家庭
    暴力防治法第三十條第一項所明定，且為使被告建立兩性平權觀念，亦宜由觀護
    人以其專業對被告施予輔導矯正，故依上開規定，宣告被告於緩刑期內應交付保
    護管束。
據上論斷，應依刑事訴訟法第二百九十九條第一項前段，家庭暴力防治法第五十條第
一款、第三十條第一項，刑法第十一條前段、第五十六條、第四十一條第一項，罰金
罰鍰提高標準條例第二條，判決如主文。
中      華      民      國    九十      年     十一     月     十六     日
                                  臺灣高雄地方法院刑事庭
                                      法  官  陳淑卿
右正本證明與原本無異。
如不服本判決，應於判決送達後十日內，向本院提出上訴狀。
                                      書記官  陳朝宗
中      華      民      國    九十      年     十一     月     十六     日
附錄本案論罪法條：
家庭暴力防制法第五十條：
違反法院依第十三條、第十五條所為之下列裁定者，為本法所稱之違反保護令罪，處
三年以下有期徒刑、拘役或科或併科新台幣十萬元以下罰金：
一、禁止實施家庭暴力行為。
二、禁止直接或間接騷擾、接觸、通話或其他聯絡行為。
三、命遷出住居所。
四、遠離住居所、工作場所、學校或其他特定場所。
五、命完成家害人處遇計畫：戒癮治療、精神治療、心理輔導或其他治療、輔導。


司法院資訊處製作；財團法人民間司法改革基金會備份。
